【裁判字號】    96,訴,1461
【裁判日期】    970212
【裁判案由】    違反毒品危害防制條例
【裁判全文】
臺灣屏東地方法院刑事判決              96年度訴字第1461號
公  訴  人  臺灣屏東地方法院檢察署檢察官
被      告  甲○○
上列被告因違反毒品危害防制條例案件，經檢察官提起公訴（96
年度毒偵字第2295號），被告就被訴事實為有罪之陳述，本院裁
定行簡式審判程序，判決如下：
    主  文
甲○○施用第一級毒品，處有期徒刑捌月，扣案之第一級毒品海
洛因捌包（驗後合計淨重零點陸壹公克）均沒收銷燬，扣案之注
射針筒壹支、藥鏟壹支及夾鏈袋貳只均沒收。又轉讓第一級毒品
，處有期徒刑壹年貳月。應執行有期徒刑壹年捌月，扣案之第一
級毒品海洛因捌包（驗後合計淨重零點陸壹公克）均沒收銷燬，
扣案之注射針筒壹支、藥鏟壹支及夾鏈袋貳只均沒收。
    事  實
一、甲○○前於民國93年間因施用毒品案件，經本院以93年度毒
    聲字第324 號裁定送觀察、勒戒後，認無繼續施用毒品之傾
    向，於93年6 月29日觀察、勒戒執行完畢釋放，由臺灣屏東
    地方法院檢察署檢察官以93年度毒偵字第644 號不起訴處分
    確定。詎其猶不知悛悔，於觀察、勒戒執行完畢釋放後5 年
    內，復基於施用第一級毒品海洛因之犯意，於96年11月17日
    16時許，於停放在屏東縣內埔鄉○○村○○路588 號（六堆
    客家文化園區）前之車牌號碼F6-7410 號自小客車內，以將
    第一級毒品海洛因加水再以注射針筒注入體內之方式，施用
    第一級毒品海洛因1 次，另其明知海洛因係列管之第一級毒
    品，不得轉讓，而基於轉讓第一級毒品海洛因之犯意，在上
    開車輛內，將第一級毒品海洛因無償轉讓予其友人許信明供
    其施用，旋於同日16時20分許，因行跡可疑為警攔檢，經渠
    等同意搜索後扣得第一級毒品海洛因8 包（驗後合計淨重0.
    61公克）及甲○○所有供施用第一級毒品海洛因用之注射針
    筒、藥鏟各1 支及夾鏈袋2 只，甲○○乃坦承施用毒品並同
    意採尿送驗而查獲。
二、案經屏東縣警察局內埔分局報請臺灣屏東地方法院檢察署檢
    察官偵查起訴。
    理  由
一、本件被告甲○○所犯係死刑、無期徒刑、最輕本刑為3 年以
    上有期徒刑以外之罪，其於準備程序中就被訴事實為有罪之
    陳述，經法官告知簡式審判程序之旨，並聽取當事人之意見
    後，本院認為適宜由受命法官獨任進行簡式審判程序。
二、上揭事實，業據被告甲○○於警詢時、偵查中及本院審理時
    坦承不諱，核與證人許信明於警詢時、偵查中證述之情相符
    ，且被告為警所採集之尿液檢體，經送請正修科技大學超微
    量研究科技中心以酵素免疫分析法及氣相層析質譜儀法檢驗
    ，結果呈嗎啡陽性反應，有該中心檢驗報告1 紙在卷足憑（
    見偵卷第15頁），並有白色粉末8 包（驗後合計淨重0.61公
    克）、注射針筒、藥鏟各1 支及夾鏈袋2 只扣案可稽，而該
    白色粉末8 包經送請法務部調查局以化學呈色法及氣相層析
    質譜儀分析法檢驗，均含第一級毒品海洛因成分，有該局96
    年12月11日調科壹字第09623084400 號鑑定書1 紙附卷可稽
    （見本院卷第13頁），堪信被告上開自白確與事實相符。又
    被告先前如事實欄所載，其於93年間因施用毒品案件，經本
    院以93年度毒聲字第324 號裁定送觀察、勒戒後，認無繼續
    施用毒品之傾向，於93年6 月29日觀察、勒戒執行完畢釋放
    ，由臺灣屏東地方法院檢察署檢察官以93年度毒偵字第644
    號不起訴處分確定等情，有臺灣屏東地方法院檢察署檢察官
    93年度毒偵字第644 號不起訴處分書、全國施用毒品案件紀
    錄表及臺灣高等法院被告前案紀錄表在卷足憑，本件事證明
    確，被告施用第一級毒品海洛因及轉讓第一級毒品海洛因之
    犯行均堪認定。
三、查海洛因為毒品危害防制條例第2 條第2 項第1 款明定之第
    一級毒品，不得持有、施用及轉讓，是核被告甲○○所為，
    係犯毒品危害防制條例第8 條第1 項之轉讓第一級毒品罪、
    第10條第1 項之施用第一級毒品罪。其施用前、後及轉讓前
    持有第一級毒品海洛因之低度行為，應分別為其施用及轉讓
    第一級毒品海洛因之高度行為所吸收，不另論罪。其所犯轉
    讓第一級毒品罪及施用第一級毒品罪2 罪間，犯意個別、行
    為互殊，應予分論併罰。又轉讓毒品達一定數量者，加重其
    刑至二分之一，其標準由行政院定之，毒品危害防制條例第
    8 條第6 項定有明文，而行政院依法於93年1 月7 日發布施
    行之轉讓持有毒品加重其刑之數量標準第2 條第1 項第1 款
    、第2 款規定，轉讓第一級毒品達淨重5 公克以上，轉讓第
    二級毒品達淨重10公克以上，加重其刑至二分之一，本件查
    無證據證明被告所轉讓之第一級毒品海洛因達淨重5 公克以
    上，爰不加重其刑，併此敘明。爰審酌被告前經觀察、勒戒
    後，仍未戒斷其施用毒品之惡習，復轉讓毒品供他人施用，
    並參酌其素行狀況、犯罪之動機、目的、手段、所生戕害其
    身心情形及犯罪後坦承犯行，態度尚非惡劣等一切情狀，分
    別就其轉讓及施用第一級毒品海洛因犯行，量處如主文所示
    之刑，並定其應執行刑，以資懲儆。
四、扣案之第一級毒品海洛因8 包（驗後合計淨重0.61公克），
    係查獲之毒品，已如上述，應依毒品危害防制條例第18條第
    1 項前段之規定，予以沒收銷燬之。扣案之注射針筒、藥鏟
    各1 支及夾鏈袋2 只，均係被告甲○○所有，供其施用第一
    級毒品海洛因犯行所用之物，業據其供明在卷，應依刑法第
    38條第1 項第2 款之規定，宣告沒收之。
據上論斷，應依刑事訴訟法第299 條第1 項前段、第273 條之1
第1 項，毒品危害防制條例第8 條第1 項、第10條第1 項、第18
條第1 項前段，刑法第11條、第38條第1 項第2 款、第51條第5
款，判決如主文。
本案經檢察官陳新君到庭執行職務。
中    華    民    國    97    年    2     月    12    日
                  刑事第五庭    法  官  林家聖
以上正本證明與原本無異。
如不服本判決應於收受本判決送達後10日內向本院提出上訴書狀
，其未敘述上訴理由者，並得於提起上訴後10日內向本院補提理
由書狀（均須按他造當事人之人數附繕本）「切勿逕送上級法院
」
中    華    民    國    97    年    2     月    12    日
                                書記官  陳蓉柔
附錄本判決論罪科刑法條全文：
毒品危害防制條例第8條第1項
轉讓第一級毒品者，處一年以上七年以下有期徒刑，得併科新臺
幣一百萬元以下罰金。
毒品危害防制條例第10條第1項
施用第一級毒品者，處六月以上五年以下有期徒刑。


司法院資訊處製作；財團法人民間司法改革基金會備份。
